# 陈版：子公司注销，母公司评估增值长投处理

提问人：qiuxueqin860505 时间：2017-01-14 16:51:36
陈总，请教下，原母公司对子公司的投资评估增值，增值部分计入资本公积，子公司未评估。现子公司注销，则母公司评估增值形成的资本公积是否转入投资收益科目，还是不进行账务处理？

回答人：chenyiwei
此时的资本公积不应转入损益。特别是在母公司自身改制为公司，这部分评估增值已经折合为母公司的股本或资本公积的情况下。
如果是子公司进行公司制改制，母公司按解释 2 号第二条规定将子公司股权的评估增值计入资本公积的，则在子公司被处置后，母公司报表中的这部分资本公积可以直接转入未分配利润，但不能通过利润表结转。这是参照IFRS下对固定资产重估值计量模型中的重估值盈余在后续资产处置时的处理模式。

提问人：qiuxueqin860505 时间：2017-01-16 20:23:14
陈总，谢谢您了。
1 、我还有点疑问，合并层面继续还原资本公积的话，应该是借：未分配利润，贷：期初资本公积。但是，借方未分配利润是期初未分配利润呢，还是未分配利润-净利润或者是期末未分配利润呢？要是借期初未分配利润的话，就和上年审定数对不上了。
2 、陈总，还有几个事情： 这家要注销的子公司已成立多年，每次合并成本法转权益法时： 借：长期股权投资 200 贷：期初资本公积 40 （100*40%） 期初未分配利润 135 投资收益 25
其中，期初资本公积调整金额为所有者权益中期初资本公积的40%（原持股比例40%，也在合并范围内，为何合并不清楚），该金额每年不变。但不知道该金额来源。本年度为保持和上年审定数据一致，需对该期初资本公积进行还原，但是不知道借方改计哪个科目?是否和上面的处理是一样的？
还有，期初未分配利润金额和所有者权益变动表上期初未分配利润金额不一致，每年该金额也是滚动调整，具体原因不清楚，所以这个在本年度子公司注销时还需要特殊考虑么？
3 、对少数股东的分配，反映在合并报表所有者权益变动表中的对所有者（或股东）的分配中，这个金额是不是在合并层面上直接是，贷：对所有者（或股东）的分配，在合并层面上，没有借方科目吧？我理解的是这个分配是直接从现有的所有者权益变动表中拿走一部分利润，所以只有贷方，是否可以这样理解。

回答人：chenyiwei
3 、合并报表层面对应的借方项目就是少数股东权益。

回答人：chenyiwei
2 、如果保留期初资本公积，则建议沿用上年度的合并抵销进行还原。

回答人：chenyiwei
1 、应该是期初未分配利润。如果对不上，建议核对以前年度抵销分录的编制。